臺灣宜蘭地方法院刑事判決　　　　　　　　　　　　　九十一年度易字第四五九號
　　公　訴　人　臺灣宜蘭地方法院檢察署檢察官
　　被　　　告　乙○○
右列被告因傷害案件，經檢察官提起公訴（九十一年度偵字第二五五一號），本院判
決如左：
    主  文
乙○○傷害人之身體，處拘役貳拾日，如易科罰金以參佰元折算壹日。
    事  實
一、乙○○之父謝連興與甲○○有合夥生意上之金錢糾紛，民國八十九年間經謝連興
    向臺灣宜蘭地方法院檢察署對甲○○提出詐欺告訴。同年五月十九日上午，乙○
    ○陪同其父至上揭檢察署出庭應訊，訊畢甲○○為表和解誠意，即同意乘坐不知
    情友人黃朝濱之車輛，一同至不知情之股東徐瑞啟位於宜蘭縣三星鄉○○村○○
    路十一號之住處商談。同日中午許，在商談債務處理過程中，乙○○認甲○○並
    無還款誠意，而與甲○○發生爭執，乙○○竟基於傷害之犯意，隨地撿拾竹棍一
    支，即毆打甲○○，而與甲○○發生互毆，造成甲○○因此受有左眼眶、左肩及
    左前臂瘀腫、右前臂擦挫傷一處、左手臂腫脹併劇痛、左臂紅腫等傷害。
二、案經甲○○訴由內政部警政署刑事警察局移送臺灣宜蘭地方法院檢察署檢察官偵
    查起訴。
    理  由
一、右揭事實，業據被告乙○○於本院審理時坦承不諱，核與告訴人甲○○指訴遭被
    告毆打之情節相符，且當時在場之證人謝連興、黃朝濱等人亦證稱乙○○確有與
    甲○○發生拉扯與互毆等情屬實，並有甲○○所提出之博仁綜合醫院之診斷證明
    書一紙存卷可憑，是足信被告前述自白真實可採，是本件被告犯行明確，應依法
    論科。
二、核被告所為，係犯刑法第二百七十七條第一項之傷害罪。爰審酌被告犯罪之動機
    、目的、手段、造成被害人身體上之傷害、未與被害人達成和解、雖有債務糾紛
    應循法律途徑解決，亦不得暴力相向、因一時衝動致罹此犯行及犯罪後態度良好
    等一切情狀，量處如主文所示之刑，並諭知易科罰金之折算標準。又被告用以毆
    打告訴人之竹棍一支，係被告於地上隨意撿拾，非被告所有，已據被告供明在卷
    ，且無其他證據足認為被告所有，爰不宣告沒收。
據上論斷，應依刑事訴訟法第二百九十九條第一項前段、刑法第二百七十七條第一項
、第四十一條第一項、罰金罰鍰提高標準條例第一條前段、第二條，判決如主文。
本案經檢察官賴慶祥到庭執行職務
中      華      民      國    九十一    年     十一     月    二十二    日
                                        臺灣宜蘭地方法院刑事第二庭
                                            法  官    蔡  仁  昭
右正本證明與原本無異。
如不服本判決，應於判決送達後十日內向本院提出上訴狀( 應附繕本 )。
                                            書記官    吳  慧  芳
中      華      民      國    九十一    年     十一     月    二十五    日
所犯法條：
中華民國刑法第二百七十七條
 (普通傷害罪)
傷害人之身體或健康者，處三年以下有期徒刑、拘役或一千元以下罰金。
犯前項之罪因而致人於死者，處無期徒刑或七年以上有期徒刑；致重傷者，處三年以
上十年以下有期徒刑。
